【裁判字號】    89,易緝,66
【裁判日期】    900822
【裁判案由】    違反麻醉藥品管理條例
【裁判全文】
臺灣桃園地方法院刑事判決                          八十九年度易緝字第六六號
    公  訴  人  臺灣桃園地方法院檢察署檢察官
    被      告  甲○○
右列被告因違反麻醉藥品管理條例案件，經檢察官提起公訴（台灣桃園地方法院檢察
署八十七年度偵字第八三八號）及移送併辦（九十年度戒偵字第五九七號），本院判
決如左：
        主  文
甲○○連續施用第二級毒品，累犯，免刑。
第二級毒品安非他命陸包（毛重壹拾參公克）沒收銷毀之，吸食器壹組、瓢器壹支均
沒收。
        事  實
一、甲○○於民國八十六年間曾犯吸食麻醉藥品罪，經本院判處有期徒刑六月確定，
    並於八十七年二月十二日易科罰金執行完畢。甲○○仍不知悔改，復基於施用第
    二級毒品安非他命之概括犯意自八十六年十月間某日起至九十年三月二十九日在
    台灣新竹地方法院檢察署觀護人室採尿前九十六小時內之某時止，連續在桃園縣
    桃園市○○路六三○之七號五樓等地，以將安非他命置於吸食器上加熱燒烤成白
    霧狀後吸食之方式，非法施用安非他命多次。先於八十六年十二月二日三時三十
    分許，為桃園縣警察局龜山分局員警在上開處所查獲查獲，又於八十九年四月六
    日十一時十分許，為桃園縣警察局八德分局員警在桃園縣龜山鄉○○路八七巷三
    弄五號查獲，並扣得其所有之安非他命陸包（毛重壹拾參公克）、吸食器壹組、
    瓢器壹支；再於保護管束期間內之九十年三月二十九日前往台灣新竹地方法院檢
    察署觀護人室採尿送驗有甲基安非他命陽性反應而查獲。
二、甲○○經本院分別於八十八年二月六日以八十七年度易字第七二一號刑事裁定及
    於八十九年四月六日以八十九年度毒聲字第二五四六號刑事裁定送觀察、勒戒，
    並送執行，因其觀察、勒戒結果認有繼續施用毒品之傾向，經本院於八十九年五
    月一日以八十九年度毒聲字第三○八六號刑事裁定施以強制戒治一年，嗣於八十
    九年九月十八日本院八十九年度毒聲字第五九三○號裁定停止戒治，所餘戒治期
    間付保護管束，其保護管束期間至九十年四月三十日期滿，惟並未被撤銷。
三、案經桃園縣警察局龜山、八德分局報請台灣桃園地方法院檢察署檢察官偵察起訴
    及移送併辦。
        理  由
一、右揭事實業據被告甲○○於警偵訊及本院調查時坦承不諱，而被告於事實欄所示
    為警查獲或至觀護人室報到時所採之尿液，經送檢驗均確呈甲基安非他命陽性反
    應結果，有桃園縣衛生局不法藥物尿液檢定書二紙、昭信科技顧問股份有限公司
    檢驗報告書一紙在卷可稽，復有如事實所示被告所有供施用之第二級毒品安非他
    命六包（毛重十三公克）、吸食器一組及瓢器一支扣案佐證。本件事證明確，被
    告前述犯行均可以認定。
二、核被告所為，係犯毒品危害防治條例第十條第二項之施用第二級毒品罪。其施用
    第二級毒品前後持有之低度行為為其施用之高度行為所吸收，不另論罪。又其多
    次施用第二級毒品安非他命之行為，時間緊接、手段相似，顯係基於概括之犯意
    ，多次觸犯犯罪構成要件相同之罪名，應論以連續犯一罪，並加重其刑。又被告
    八十六年間曾犯吸食麻醉藥品罪，經本院判處有期徒刑六月確定，並於八十七年
    二月十二日易科罰金執行完畢，此有台灣高等法院被告全國前案紀錄表一份在卷
    可稽，其於執行完畢後五年以內，再犯本案之罪，係屬累犯，應依刑法第四十七
    條之規定，加重其法定本刑。至於被告於八十六年十月十六日第一次被為警查獲
    以後施用第二級毒品安非他命之行為（即除臺灣桃園地方法院檢察署八十七年度
    偵字第八三八號案件以外之犯行），雖未據公訴人起訴（惟已經函請併辦），惟
    該部分犯罪事實既與公訴人所起述之部分有連續犯裁判上一罪關係，基於審判不
    可分原則，本院自應予以審理。又被告連續犯罪之際，遇有法律變更（即麻醉藥
    品管理條例第十三條之一第二項第四款，已於八十七年五月二十日修正公布為毒
    品危害防制條例第十條第二項，並自同年月二十二日起施行），即應分別依最後
    行為之法律即毒品危害防治條例第十條第二項之罪名處斷，並無新舊法比較之問
    題，併此指明。惟犯毒品危害防制條例第十條之罪者，檢察官應先將被告送勒戒
    處所觀察、勒戒，其期間不得逾一月，經觀察、勒戒後，有繼續施用毒品傾向者
    ，由檢察官聲請法院裁定令入戒治處所施以強制戒治，其期間為一年。強制戒治
    期滿或交付保護管束期滿，應由檢察官為不起訴之處分，審判中之案件，由法院
    依修正後規定處理之；依修正後規定應為不起訴之處分者，法院應為免刑之判決
    ，毒品危害防制條例第二十條第一項、第二項、第二十三條第一項、第三十五條
    第三款分別定有明文。本件被告犯罪後經本院依前述規定裁定觀察、勒戒、強制
    戒治及停止戒治，所餘期間付保護管束至九十年四月三十日期滿，均如前開事實
    欄第二項所示，有執行指揮書回證一紙在卷，並經本院調取相關案卷核閱屬實，
    揆諸前開說明，自應諭知免刑之判決。
三、扣案如事實欄所示之安非他命六包（毛重十三公克），應依毒品危害防治條例第
    十八條第一項前段規定，諭知沒收銷毀之。扣案之吸食器一組、瓢器一支為被告
    所有施用安非他命所用之物等情，業據被告供陳在卷，均係被告所有犯罪所用之
    物（惟尚非專供施用毒品所用），應依刑法第三十八條第一項第二款宣告沒收。
    至於被告於八十六年十二月二日被查獲時所扣得之安非他命等物（即本件起訴書
    所載之物品）係該案同案被告林伯壽所有之物，與本件被告無涉，業據其二人於
    警偵訊中陳明在卷，本院自不得於本件諭知沒收，併此說明。
四、再被告於八十九年四月六日被查獲時，另有施用第一級毒品海洛因之行為（詳八
    十九年度毒偵字第二一二一號卷），而此部分之犯行與本件（施用第二級毒品安
    非他命）犯行，構成要件不同，非起訴效力所及，本院自不得併予審理，應退回
    公訴人另行處理。
五、據上論斷，應依刑事訴訟法第二百九十九條第一項但書，毒品危害防治條例第十
    條第二項、第三十五條第三款、第十八條第一項前段，刑法第十一條前段、第五
    十六條、第四十七條、第三十八條第一項第二款、第三十九條，判決如主文。
本案經檢察官錢明純到庭執行職務。
中      華      民      國    九十      年      八      月    二十二    日
                                 臺灣桃園地方法院刑事第六庭
                                     法  官  潘進順
右正本證明與原本無異。
如不服本判決，應於送達後十日內，向本院提出上訴狀。
                                     書記官  林聖哲
中      華      民      國    九十      年      八      月    二十三    日
附論罪科刑依據之法條：
毒品危害防制條例第十條
施用第一級毒品者，處六月以上五年以下有期徒刑。
施用第二級毒品者，處三年以下有期徒刑。


司法院資訊處製作；財團法人民間司法改革基金會備份。
